# 关于公司理财的会计处理

提问人：旭阳小盆友 TKD 时间：2017-12-15 17:03:45
请教各位同行，碰到一家客户购买了大额的保本浮动收益的定期理财。以前年度的做法是将其分类为其他流动资产。今年是否应该计入以公允价值计量且其变动计当期损益的金融资产？

回答人：chenyiwei
首先，本年度尚未执行新的金融工具准则。其次，在现行准则下，因为此类理财产品无活跃市场，不得作为FVTPL而只能作为可供出售类。但由于其期限不超过一年，属于流动资产，故资产负债表上列报为“其他流动资产”，与其从确认和计量的四分类角度归类为“可供出售金融资产”并不矛盾。

提问人：heshoucheng 时间：2017-12-19 16:53:30
请问陈版，该理财的收益应计入“利息收入”还是“投资收益”？ 个人认为应计入“利息收入”。

回答人：chenyiwei
投资收益。“财务费用——利息收入”一般仅核算小额的、被动的财务收益，如活期存款利息等。